臺灣高等法院高雄分院刑事裁定
111年度聲再字第82號
再審聲請人  
即受判決人  蘇銘宥


上列聲請人因違反毒品危害防制條例案件，對於本院110年度上
訴字第734號，中華民國111年2月24日第二審確定判決（原審案
號：臺灣高雄地方法院109年度訴字第804號，起訴案號：臺灣高
雄地方檢察署109年度偵字第6974號、109年度軍偵字第89號），
聲請再審，本院裁定如下：
    主  文
再審之聲請駁回。
    理  由
一、再審聲請意旨略以：再審聲請人即受判決人蘇銘宥(下稱聲
    請人)因違反毒品危害防制條例案件，經本院110年度上訴字
    第734號（下稱原判決）判處應執行有期徒刑3年。然原判決
    因臺灣屏東地方檢察署（下稱屏東地檢署）對於聲請人所供
    出來源鍾馥好率為行政簽結，而認聲請人不該當毒品危害防
    制條例第17條第1項減輕或免除其刑規定，有欠妥當。因聲
    請人供出上游鍾馥好之出沒地點線索，經本院轉知該管警局
    後，即順利緝捕鍾馥好到案，惟檢警竟未進一步詳加調查，
    亦未傳喚證人訊問蒐證，即逕以行政簽結結案，認無犯罪事
    實，與檢警一般辦案習慣及舉證標準大有不同，是否考量鍾
    馥好之父擔任警界高官？該案偵查結果，誠有可議之處，對
    聲請人殊屬欠公，屏東地檢署竟未詳加調查，對於鍾馥好緝
    獲到案後，因聲請人已對最高檢察署提出申訴（證物：111
    年3月30日申訴檢舉書），經最高檢察署於民國111年4月12
    日函覆發交屏東地檢署再行查辦（證物：最高檢察署111年4
    月12日台義111他689字第11199046041號函），前揭事實乃
    為原判決確定前已存在或成立而未及調查斟酌之新事實、新
    證據，原判決如予審酌，應得適用毒品危害防制條例第17條
    第1項規定減輕或免除其刑之規定，顯足以動搖原有罪之實
    體確定判決，而應為聲請人免刑或輕於原判決罪名刑度之諭
    知，符合依刑事訴訟法第420條第1項第6款、第3項之再審要
    件，懇請准予再審等語。
二、按刑事訴訟法第420條第1項第6款規定，有罪之判決確定後
    ，因發現新事實或新證據，單獨或與先前之證據綜合判斷，
    足認受有罪判決之人，應受無罪、免訴、免刑或輕於原判決
    所認罪名之判決者，得為受判決人之利益聲請再審。而所謂
    「免刑」，係指絕對及必要免除其刑而言，如屬任意或相對
    免除其刑之規定，則不在此之列。又「輕於原判決所認罪名
    」，係指應受較輕罪名之判決而言，至宣告刑之輕重，或同
    一罪名有無加減刑罰事由者，僅屬量刑或影響科刑範圍而已
    ，其罪質不變，自無准予再審之餘地（最高法院109年度台
    抗字第742號裁定意旨參照）。次按毒品危害防制條例第17
    條第1項之減輕或免除其刑之寬典，如何選擇，法院有裁量
    之權，與必免除其刑者有異，並非「應受免刑之判決」，自
    不得據為聲請再審之原因（最高法院108年度台抗字第1297
    號裁定意旨參照）。
三、經查：聲請人主張其犯毒品危害防制條例第4條第3項之罪，
    供出毒品來源，因而查獲其他正犯或共犯，應依毒品危害防
    制條例第17條第1項減輕或免除其刑。然此一主張即便成立
    ，仍係就同一罪名請求刑度之減輕或免除，其罪名並未變動
    ，且並非法定必應免除其刑之情形。是縱聲請人所主張其供
    出毒品來源，因而查獲鍾馥好，而為原判決所未及審酌等情
    為真，依前揭說明，核與刑事訴訟法第420條第1項第6款規
    定之要件不符，聲請人據此聲請再審，顯無理由，應予駁回
    。 
四、末按109年1月8日修正公布，同月10日施行之刑事訴訟法增
    訂第429條之2前段規定，聲請再審之案件，除顯無必要者外
    ，應通知聲請人及其代理人到場，並聽取檢察官及受判決人
    之意見。其立法意旨係為釐清聲請再審是否合法及有無理由
    ，故除顯無必要者外，如依聲請意旨，從形式上觀察，聲請
    顯有理由而應裁定開始再審；或顯無理由而應予駁回，例如
    提出之事實、證據，一望即知係在原確定判決審判中已提出
    之證據，經法院審酌後捨棄不採，而不具備新規性之實質要
    件，並無疑義者；或顯屬程序上不合法且無可補正，例如聲
    請已逾法定期間、非屬有權聲請再審之人、對尚未確定之判
    決為聲請、以撤回或法院認為無再審理由裁定駁回再審聲請
    之同一原因事實聲請再審等，其程序違背規定已明，而無需
    再予釐清，且無從命補正，當然無庸依上開規定通知到場聽
    取意見之必要，庶免徒然浪費有限之司法資源（最高法院10
    9年度台抗字第263號裁定意旨參照）。查聲請人聲請再審，
    依聲請意旨所載，與刑事訴訟法第420條第1項第6款、第3項
    之規定，從形式上觀察，明顯可以判斷，顯無理由，因認無
    踐行通知聲請人到場並聽取檢察官意見等程序之必要，逕予
    駁回。
六、據上論斷，應依刑事訴訟法第434條第1項，裁定如主文。
中　　華　　民　　國　　111 　年　　8 　　月　　31　　日
                  刑事第一庭    審判長法  官  邱明弘
                                      法  官  黃宗揚
                                      法  官  林書慧
以上正本證明與原本無異。
如不服本裁定，應於收受送達後十日內向本院提出抗告狀。
中　　華　　民　　國　　111 　年　　8 　　月　　31　　日
                                      書記官  林昭吟